臺灣高雄地方法院民事判決　九十年度訴字第三六九三號
　　原　　　告　甲○○
　　被　　　告　乙○○
右當事人間損害賠償事件，本院判決如左：
    主    文
被告應給付原告新台幣伍拾捌萬壹仟元及自民國九十年七月二十日起至清償日止，按
週年利率百分之五計算之利息。
訴訟費用由被告負擔。
本判決於原告以新台幣壹拾玖萬仟元為被告供擔保後得假執行。
    事    實
甲、原告方面：
一、聲明：除假執行擔保金額外，其餘如主文所示。
二、陳述：被告係臺灣省自來水公司第七區管理處工務課之職員，意圖為自己不法之
    所有，並基於概括之犯意，明知訴外人李淑敏、李家豪、陳麗紅並未參加其於民
    國（下同）八十八年三月間，自任會首，召集每會新臺幣（下同）一萬元，會員
    連同會首共計八十四會互助會，採外標制，會期自八十八年三月一日起至九十三
    年五月十五日止，期間每月一日，在臺灣省自來水公司第七區管理處工務課開標
    ，每年二月、五月、八月、十一月之十五日加標一次，底標為八百元之互助會，
    竟未得李淑敏、李家豪、陳麗紅之同意，虛列李淑敏、李家豪、陳麗紅於該互助
    會之會單上，持交陳宜孜、曾李美女、原告、孫惠美等其他會員，使其他會員誤
    以為李淑敏、李家豪為該互助會會員。嗣被告先後三次於不詳時間之開標日，在
    上開自來水公司工務課，於空白紙上分別偽造李淑敏、李家豪、陳麗紅之署押，
    並填載不詳數額之金額，以表明競標時願付之標息及會員，持以行使參加競標並
    標得會款，足以生損害於李淑敏、李家豪、陳麗紅及其他活會會員（包括陳宜孜
    、曾李美女、原告、孫惠美），致不知情之原告陷於錯誤，仍陸續交付活會會款
    達五十八萬一千元予被告。被告終因每月應付之會款負擔過重，週轉不靈，而於
    八十九年十二月底將上開互助會片面宣告止會，原告始查悉上情。經原告提起告
    訴，由鈞院以九十年度訴字第一二四三號判決被告連續行使偽造私文書罪嫌成立
    ，處有期徒刑一年二月。為此，爰依民法第一百八十四條第一項前段侵權行為之
    法律關係提起本訴。
乙、被告方面：
一、聲明：
（一）請求駁回原告之訴及假執行之聲請。
（二）訴訟費用由原告負擔。
二、陳述：對於原告主張之事實自認，惟抗辯目前無力清償。
    理    由
一、原告主張之右揭事實，業經被告自認（見本院九十一年四月十日言詞辯論筆錄）
    ，自堪信為真實。
二、按「因故意或過失，不法侵害他人之權利者，負損害賠償責任」，民法第一百八
    十四條第一項前段定有明文。查原告參加由被告所召集之前開互助會，因被告之
    不法冒標行為，共計受有五十八萬一千元之損害，自得依據前開規定請求被告負
    損害賠償責任。從而，原告依據侵權行為之法律關係，請求被告給付五十八萬一
    千元及自起訴書繕本送達之翌日即九十年七月二十日起至清償日止，按週年利率
    百分之五計算之法定遲延利息，即屬正當，應予准許。
三、本判決原告既經勝訴，其陳明願供擔保，聲請宣告假執行，核無不合，爰酌定相
    當擔保金額准許之。
據上論結，原告之訴為有理由，依民事訴訟法第七十八條、第三百九十條第二項，判
決如主文。
中　　　華　　　民　　　國　　九十一　　年　　　四　　　月　　二十四　　日
                              臺灣高雄地方法院民事庭
~B法　　　官　官信成
右為正本係照原本作成。
如不服本判決，應於送達後廿日內，向本院提出上訴狀並表明上訴理由，如於本判決
宣示後送達前提起上訴者，應於判決送達後十日內補提上訴理由書（須附繕本）。
中　　　華　　　民　　　國　　九十一　　年　　　四　　　月　　二十四　　日
~B法院書記官　謝群育
